【裁判字號】    95,訴,36
【裁判日期】    950630
【裁判案由】    毒品危害防制條例
【裁判全文】
臺灣苗栗地方法院刑事判決                95年度訴字第36號
公  訴  人  臺灣苗栗地方法院檢察署檢察官
被      告  乙○○
                      號
上列被告因違反毒品危害防制條例案件，經檢察官提起公訴（94
年度毒偵字第1781號），本院依簡式審判程序，判決如下：
    主  文
乙○○連續施用第一級毒品，處有期徒刑捌月；扣案之第一級毒
品海洛因壹包（含袋重零點貳柒公克）沒收銷燬之，注射針筒壹
支沒收。又連續施用第二級毒品，處有期徒刑伍月。應執行有期
徒刑壹年，扣案之第一級毒品海洛因壹包（含袋重零點貳柒公克
）沒收銷燬之，注射針筒壹支沒收。
    事  實
一、乙○○前因施用毒品案件，經送觀察、勒戒後，認無繼續施
    用毒品之傾向，業於民國92年12月23日執行完畢釋放，並由
    臺灣苗栗地方法院檢察署檢察官以94年度毒偵緝字第141 號
    、94年度毒偵緝字第142 號為不起訴處分確定。
二、詎乙○○仍不知警惕，於上開觀察、勒戒執行完畢釋放後之
    5 年內，復基於施用第一級毒品海洛因之概括犯意，於94年
    8 月底某日起至94年9 月17、18日間之某時，在其苗栗縣竹
    南鎮○○里○○鄰○○街59巷10之住處，以針筒注射施打手臂
    之方式，連續施用海洛因6 、7 次；又另基於施用第二級毒
    品安非他命之概括犯意，於94年8 月底某日起至94年9 月16
    日或17日之某時，在上述住處，以玻璃頭燒烤吸取煙霧之方
    式，連續施用安非他命3 、4 次。嗣於同年9 月19日13時55
    分許，在苗栗縣竹南鎮○○里○○街50號前，因形跡可疑，
    為警臨檢盤查，乙○○見狀乃將持有之海洛因1 小包（含袋
    重約0.27公克）及注射針筒1 支等物丟棄於地上，為警當場
    查獲，經其同意採尿送驗後，結果呈現嗎啡及甲基安非他命
    陽性反應，始悉上情。
二、案經苗栗縣警察局竹南分局移送臺灣苗栗地方法院檢察署檢
    察官偵查起訴。
    理  由
一、訊據被告乙○○對於上揭連續施用第一級毒品海洛因、第二
    級毒品安非他命之事實均坦承不諱，且被告於上揭查獲時間
    經採尿送鑑結果，發現確有嗎啡、甲基安非他命陽性反應乙
    節，此有苗栗縣警察局竹南分局查獲乙○○涉嫌毒品危害防
    治條例毒品初步鑑驗報告單、苗栗縣警察局竹南分局偵辦違
    反毒品危害防制條例尿液鑑驗代碼對照表、濫用藥物尿液檢
    驗簡體監管紀錄表、中山醫學大學附設醫院藥物濫用檢測中
    心94年10月21日出具之濫用藥物尿液檢驗報告等在卷可按。
    且扣案之毒品經送鑑驗確係第一級毒品海洛因、含袋重0.27
    公克乙節，亦有法務部調查局鑑驗通知書1 紙在卷可憑。次
    查被告前因施用毒品案件，經送觀察、勒戒後，認為無繼續
    施用毒品傾向，並經不起訴處分確定在案，此有臺灣苗栗地
    方法院檢察署刑案資料查註紀錄表、臺灣高等法院被告全國
    前案紀錄表各1 件在卷可按，足徵被告之自白確與事實相符
    。本件事證明確，被告犯行堪予認定，應依法論科。
二、查海洛因、安非他命分別為毒品危害防制條例第2 條第2 項
    第1 款、第2 款所定之第一級毒品、第二級毒品。核被告連
    續施用第一級毒品海洛因、第二級毒品安非他命各多次，所
    為係違反毒品危害防制條例第10條第1 項之施用第一級毒品
    罪、同條第2 項之施用第二級毒品罪。其施用毒品前後非法
    持有毒品之低度行為，應為施用之高度行為所吸收，不另論
    罪。被告先後各多次施用第一、二級毒品之犯行，均時間緊
    接，方法相同，分別觸犯構成要件相同之罪，顯係基於概括
    犯意為之，均為連續犯，應分別依刑法第56條之規定，以一
    罪論，並均加重其刑。又被告其所犯上開2 罪，犯意各別，
    行為互異，應予分論併罰。爰審酌被告非法施用第一級毒品
    海洛因、第二級毒品安非他命，對個人身心戕害甚鉅，且前
    已因施用毒品案件，經觀察、勒戒處分執行完畢，又再犯本
    件施用毒品犯行，顯未因前所受之觀察、勒戒處分而決心改
    過，惟念其於犯後坦承全部犯行及其本件施用毒品行為之情
    節等一切情狀，分別量處如主文所示之刑，並定其應執行刑
    。
三、至扣案之毒品海洛因1 包及注射針筒1 支，雖被告矢口否認
    係其所持有，惟此部分業經證人即查獲員警甲○○於本院審
    理中結證稱：係被告乙○○為員警追緝時所丟棄，復係自被
    告逃逸之地點，即係員警於逮捕被告後返回現場發現之第一
    級毒品海洛因1 包（含袋重0.27公克）暨注射針筒1 支之地
    點等語，從而，本院就上述證人之證詞，並參酌經驗法則及
    論理法則，堪認上述毒品等物，確係為被告所持有，是被告
    上述所辯要係卸責之詞，不足憑採。是該包海洛因，應依毒
    品危害防制條例第18條第1 項前段之規定宣告沒收並銷燬之
    ；至注射針筒1 支，則應依刑法第38條第1 項第2 款之規定
    併予宣告沒收。
四、起訴書雖僅謂被告於94年8 、9 月間，連續施用第一級毒品
    海洛因之犯行及第二級毒品安非他命之犯行，而未具體指明
    犯罪期間，然此部分業經被告乙○○於本院審理中供承：如
    上述事實欄所載時間等情明確。因該未據起訴部分，與上述
    起訴部分，具有連續犯之裁判上一罪關係，而為起訴效力，
    本院自得併為審理，附此敘明。
據上論斷，應依刑事訴訟法第273 條之1 第1 項、第299 條第1
項前段，毒品危害防制條例第10條第1 項、第2 項、第18條第1
項前段，刑法第11條、第56條、第51條第5 款、第38條第1 項第
2 款，判決如主文。
本案經檢察官戴瑞麒到庭執行職務。
判決如主文。
中    華    民    國    95    年    6     月    30    日
                  刑事第二庭    法  官  林燦都
以上正本證明與原本無異。
如不服本判決，應於送達後10日內向本院提出上訴狀（須附繕本
），上訴於臺灣高等法院台中分院。
                                書記官  陳建分
中    華    民    國    95    年    6     月    30    日
附錄論罪科刑法條
毒品危害防制條例第10條第1項、第2項
施用第一級毒品者，處六月以上五年以下有期徒刑。
施用第二級毒品者，處三年以下有期徒刑。


司法院資訊處製作；財團法人民間司法改革基金會備份。
